【裁判字號】    99,易,118
【裁判日期】    990601
【裁判案由】    竊盜
【裁判全文】
臺灣臺東地方法院刑事判決         99年度易字第66、118號
公  訴  人  臺灣臺東地方法院檢察署檢察官
被      告  乙○○
上列被告因竊盜案件，經檢察官提起公訴（99年度偵字第236、8
40號），被告於準備程序為有罪之陳述，本院改依簡式審判程序
審理，判決如下：
    主  文
乙○○犯攜帶兇器竊盜罪，累犯，處有期徒刑柒月；扣案之破壞
剪壹支沒收。又共同犯攜帶兇器竊盜罪，累犯，處有期徒刑捌月
；扣案破壞剪貳支，均沒收。應執行有期徒刑壹年；扣案之破壞
剪參支均沒收。
    犯罪事實
一、乙○○前因竊盜案於民國（下同）96年6月21日，經本院以9
    5年度易字第97號判處有期徒刑1年6月確定；嗣又因竊盜案
    ，於96年7月30日經本院以96年度易字第187號判處有期徒刑
    1年、1年1月定執行刑2年，上開罪刑減刑後定執行刑1年9月
    ，於98年4月26日縮刑期滿，於同年月27日縮短刑期執畢出
    監。猶不知悔改，復意圖為自己不法之所有，於98年12月28
    日20時50分許，攜帶足以為凶器之破壞剪，駕駛由蔡政家所
    承租之車牌號碼JJ-2731號自用小客車，至臺東縣卑南鄉○
    ○村○○路79號附近，以所攜破壞剪剪斷00-0000-00電箱之
    電線桿上電纜線，惟其在收拾所竊得之電纜線時，為古金龍
    發現，乙○○遂逃離現場，惟經古金龍記下乙○○所駕駛自
    用小客車車牌號碼由古金龍，報警循線查知上情，並扣得破
    壞剪1支。
二、乙○○復另行起意，與甲○○（另行審結）共同基於意圖為
    自己不法所有之犯意聯絡，於99年4月11日16時30分許，共
    同攜帶客觀上足以為兇器之破壞剪2支，由甲○○騎乘車牌
    號碼ZZR-822號機車載乙○○，前往臺東縣卑南鄉○○段356
    號地號（利吉村橋下防汛道路沙石場），由乙○○持上揭破
    壞剪剪斷電纜線，再由甲○○收集方式，將上址由李春田負
    責看管並已停業之沙石場中之電纜線予以剪斷竊取之，嗣乙
    ○○等二人於集中上開竊得之電纜線80公斤時，為李春田、
    沈韋村發現報警，而為警循線查獲，並扣得破壞剪2支。
三、案經臺東縣警察局臺東分局報告臺灣臺東地方法院檢察署檢
    察官偵查起訴。
    理   由
一、檢察官、被告三人對於本判決所引用之下列各項證據方法之
    證據能力，均同意有證據能力，且於法院調查證據時，知有
    刑事訴訟法第一百五十九條第一項不得為證據之情形，亦未
    於言詞辯論終結前聲明異議，茲審酌該等言詞陳述及書面作
    成時之情況，並無不宜作為證據之情事，依刑事訴訟法第一
    百五十九條之五之規定，自得作為證據。次按除法律另有規
    定外，實施刑事訴訟程序之公務員因違背法定程序取得之證
    據，其有無證據能力之認定，應審酌人權保障及公共利益之
    均衡維護，刑事訴訟法第一百五十八之四定有明文。惟本案
    所引用之非供述證據，並無證據證明係實施刑事訴訟程序之
    公務員違背法定程序所取得，自應認均具有證據能力，合先
    敘明。
二、上開犯罪事實，迭據被告乙○○於警、偵訊及本院審理時坦
    承不諱，核與證人古金龍警偵訊、共犯甲○○警偵訊供述及
    證人彭睿弘、李春田與沈韋村警詢所述晴節互核一致，復有
    贓物認領保管單2紙、刑案現場照片14張、臺東縣警察局臺
    東分局照片黏貼紀錄表所附照片16張及如事實欄之物扣案足
    稽，被告乙○○自白與事實相符，犯行洵堪認定，應依法論
    科。
三、按刑法第321條第1項第3款之攜帶兇器竊盜罪，係以行為人
    攜帶兇器竊盜為其加重條件，此所謂兇器，其種類並無限制
    ，凡客觀上足對人之生命、身體、安全構成威脅，具有危險
    性之兇器均屬之，且祇須行竊時攜帶此種具有危險性之兇器
    為已足，並不以攜帶之初有行兇之意圖為必要，此有最高法
    院79年臺上字第5253號判例意旨可資參照。被告二次行竊時
    所持之破壞剪，均屬金屬堅硬材質，客觀上係足以殺傷人生
    命、身體之器械，顯為具有危險性之兇器。核被告乙○○就
    犯罪事實欄一、二所為，均係犯刑法第321條第1項第3款之
    攜帶兇器竊盜罪。被告乙○○與甲○○就犯罪事實欄二所示
    犯行，均有犯意聯絡及行為分擔，均構成共同正犯。被告乙
    ○○先後二次竊盜犯行，犯意各別，應分論併罰。被告乙○
    ○前因竊盜案於96年6月21日，經本院以95年度易字第97號
    判處有期徒刑1年6月確定；嗣又因竊盜案，於96年7月30日
    經本院以96年度易字第187號判處有期徒刑1年、1年1月定執
    行刑2年，上開罪刑減刑後定執行刑1年9月，於98年4月26日
    縮刑期滿，於同年月27日執畢出監之事實，有台灣高等法院
    被告前案紀錄表附卷足稽，被告乙○○於有期徒刑執行完畢
    5年內，故意再犯本二件有期徒刑以上之罪，均為累犯，應
    加重其刑。爰審酌被告乙○○不思以正當方法賺取財物，為
    圖謀不法利得，不知尊重他人之財產權而竊取他人財物，履
    犯同質性竊盜案，惟衡酌被告所竊得之財物價值尚非甚鉅，
    於本院審理時終能坦承犯行，態度尚可，及其犯罪之目的、
    動機非善、智識程度一般等一切情狀，分別量處如主文所示
    之刑，並定執行刑，以資懲儆。扣案如事實欄之破壞剪3支
    ，均係供被告所有供本件犯行所用之物，業據被告乙○○供
    明在卷，爰依刑法第38條第1項第2款之規定，併予宣告沒收
    。
據上論斷，依刑事訴訟法第273條之1、第299條第1項前段，刑法
第28條、第321條第1項第3款、第47條第1項、第51條第5款、第3
8條第1項第2款，判決如主文。
本案經檢察官丙○○到庭執行職務。
中    華    民    國    99    年    6     月    1     日
                        刑事第一庭  法  官  陳義忠
以上正本證明與原本無異。
如不服本判決應於收受送達後10日內向本院提出上訴書狀，並應
敘述具體理由；其未敘述上訴理由者，應於上訴期間屆滿後20日
內向本院補提理由書（均須按他造當事人之人數附繕本）。「切
勿逕送上級法院」。告訴人或被害人對於本判決如有不服，請書
具不服之理由狀，請求檢察官上訴者，其上訴期間之計算係以檢
察官收受判決正本之日期為準。
                                    書記官  王希文
中    華    民    國    99    年    6     月    1     日
中華民國刑法第321條（加重竊盜罪）
犯竊盜罪而有左列情形之一者，處6月以上、5年以下有期徒刑：
一、於夜間侵入住宅或有人居住之建築物、船艦或隱匿其內而犯
    之者。
二、毀越門扇、牆垣或其他安全設備而犯之者。
三、攜帶兇器而犯之者。
四、結夥三人以上而犯之者。
五、乘火災、水災或其他災害之際而犯之者。
六、在車站或埠頭而犯之者。
前項之未遂犯罰之。

司法院資訊處製作；財團法人民間司法改革基金會備份。
